臺灣臺北地方法院交通事件裁定　　　　 94年度交聲字第252號
原處分機關　交通部公路總局臺北區監理所
異議人即
受處分人　　甲○○
上列受處分人因違反道路交通管理處罰條例案件，對於交通部公
路總局臺北區監理所中華民國94年3月7日所為之處分（原處分案
號：北監自裁字裁40─Z00000000號）聲明異議，本院裁定如下
：
    主      文
異議駁回。
    理      由
一、按汽車駕駛人，駕駛汽車經測試檢定有酒精濃度超過規定標
    準之情形者，處新臺幣（下同）一萬五千元以上六萬元以下
    罰鍰，並當場移置保管其車輛及吊扣其駕駛執照一年；因而
    肇事致人受傷者，並吊扣其駕駛執照二年；致人重傷或死亡
    者，吊銷其駕駛執照，並不得再考領，道路交通管理處罰條
    例第35條第1項第1款定有明文。是小型車之汽車駕駛人駕駛
    汽車，如經測試檢定有酒精濃度超過規定標準之違規行為經
    警舉發，並於舉發通知單上所載之應到案日期前到案聽候裁
    決或提出申訴，經主管機關調查後仍認定前揭違規行為屬實
    者，依違反道路交通管理事件統一裁罰基準及處理細則（下
    稱處理細則）第44條第1項及違反道路交通管理事件統一裁
    罰基準表（下稱基準表）之規定，須對該汽車駕駛人處以四
    萬九千五百元之罰鍰，並吊扣其駕駛執照一年。
二、本件異議人即受處分人甲○○於民國94年2月9日下午5時許
    ，將車牌號碼HD─6811號自小客車停放於國道三號高速公路
    北向30.3公里之路肩處，並於車內睡覺，經內政部警政署國
    道高速公路警察局第九警察隊木柵分隊員警盤查，嗣對其進
    行呼氣酒精濃度測試結果，其酒測值達每公升0.69毫克，員
    警即以受處分人有呼氣酒精濃度超過規定標準（每公升0.25
    毫克）之違規行為為由，依道路交通管理處罰條例第35條第
    1項第1款之規定加以舉發，嗣經受處分人於應到案日期前向
    原處分機關提出申訴，經原處分機關函請舉發單位調查結果
    ，仍認受處分人確有前開違規行為，原處分機關乃依道路交
    通管理處罰條例第35條第1項第1款、前揭處理細則第44條第
    1項及基準表之規定，於94年3月7日以北監自裁字第裁40─Z
    00000000號裁決書裁處受處分人罰鍰四萬九千五百元，並吊
    扣其駕駛執照一年在案。
三、受處分人聲明異議意旨略以：伊於94年2月9日當日至友人家
    作客吃飯喝酒，離去友人家時意識清醒，然於駕車途中因酒
    精發酵感覺疲倦，才停放於國道三號高速公路北向30.3公里
    處路肩睡覺，嗣經員警叫醒，因身上有酒味故進行酒測，惟
    伊當時車輛並非發動狀態，而係停駛於路肩睡覺，並非於駕
    駛過程中被攔檢，故員警至多應僅得開立無故停於路肩之紅
    單，伊當時並非酒後駕車狀態，更稱不上是公共危險罪，伊
    所獲得之處分與一般酒後駕駛在路上甚至肇事之人並無不同
    ，怪不得喝了酒的人都想賭賭看、碰碰運氣，為此聲明異議
    等語。
四、經查，受處分人對於受舉發當日於友人家中喝酒，嗣駕駛前
    開車輛行駛於國道三號高速公路，因酒力發作而停放於路肩
    睡覺，經警測得其呼氣酒精濃度達每公升0.69毫克等事實，
    並不否認，並有酒精濃度測試單據一紙在卷可稽，依我國交
    通主管機關所訂駕駛人呼氣酒精濃度不得超過每公升0.25毫
    克之行政處罰標準，受處分人顯已達到應受交通行政裁罰之
    標準。受處分人雖以其當時係將車輛停放於路肩睡覺，並非
    行駛中被攔檢，至多僅成立違規停放路肩之違規事由，並非
    酒後駕駛云云，惟受處分人既自承先於友人家中喝酒，嗣駕
    車行駛於國道三號高速公路，嗣因酒力發作始停放於路肩睡
    覺，足認受處分人於員警盤查前，確有飲用酒類後仍駕駛車
    輛之違規行為甚明，且其呼氣酒精濃度超過每公升0.25毫克
    之行政裁罰標準，自應依道路交通管理處罰條例第35條第1
    項第1款之規定處罰。查該條規定係處罰受處分人酒後駕車
    之行為，僅以行為人確有酒後駕駛汽車之行為為已足，不因
    行為人遭察覺時究係行駛中或停車狀態而有所不同；受處分
    人辯稱：伊為警方盤查當時係停放路肩，並非行駛狀態，不
    構成酒後駕車云云，顯有誤解。又行為人飲用酒類，其呼氣
    酒精濃度超過每公升0.55毫克之標準而達到不能安全駕駛之
    程度仍駕駛車輛者，因其行為不法之狀態已達於應受刑罰制
    裁之程度，故依刑法第185條之3之規定，應另構成公共危險
    罪；且該條規定與道路交通管理處罰條例第35條第1項第1款
    之規定，一為刑事處罰，一為行政裁罰，二者之內涵不同，
    並無重複處罰之問題可言。受處分人之酒精濃度達每公升0.
    69毫克，顯已超越0.55毫克之刑事處罰標準，自亦同時構成
    刑法第185條之3之公共危險罪。受處分人辯稱其停放路肩睡
    覺不構成公共危險罪云云，亦非有理。再按汽車行駛於高速
    公路，除於規定之停車處外，或遇有濃霧、濃煙、車輛故障
    等特殊狀況影響行車安全者，不得在路肩停車，高速公路交
    通管制規則第12條第1項定有明文，查受處分人係因酒力發
    作而無故將車輛停放於路肩睡覺，對於往來車輛之行車安全
    危害甚鉅，並可能阻礙救護車輛之行進，故其行為同時亦構
    成道路交通管理處罰條例第33條之處罰事由。是國道高速公
    路警察局之員警以受處分人尚有違規停放路肩睡覺、違反高
    速公路管制規則之違規行為為由，另依上開處罰條例之規定
    予以舉發，亦無違誤，受處分人辯稱其行為至多僅構成違規
    停放路肩，不構成酒後駕車云云，尚屬無據。本件事證明確
    ，受處分人駕駛汽車經測試檢定超過規定酒精濃度標準（每
    公升0.25毫克）之違規行為，應堪認定。
五、綜上所述，受處分人確有駕駛小型車經測試檢定超過規定酒
    精濃度標準之行政違規行為，且已於應到案日期（按舉發通
    知單所載之應到案日期為94年2月24日，有該舉發通知單在
    卷可稽）前之94年2月14日到案提出陳訴，從而原處分機關
    依道路交通管理處罰條例第31條第1項第1款、處理細則第44
    條第1項及基準表之規定，裁罰受處分人罰鍰四萬九千五百
    元，並吊扣其駕駛執照一年，核無違誤。本件受處分人之異
    議為無理由，自應將其異議駁回。
據上論斷，應依道路交通案件處理辦法第19條，裁定如主文。
中　　華　　民　　國　　94　　年　　4 　　月　　29　　日
                  交通法庭法　官　林庚棟
以上正本證明與原本無異
如不服本裁定應於送達後5日內向本院提出抗告狀
　　　　　　          　　書記官　殷玉芬
中　　華　　民　　國　　94　　年　　5 　　月　　2 　　日
